【裁判字號】    92,交易,113
【裁判日期】    920508
【裁判案由】    公共危險等
【裁判全文】
臺灣板橋地方法院刑事判決                        九十二年度交易字第一一三號
    公  訴  人  臺灣板橋地方法院檢察署檢察官
    被      告  丙○○
右列被告因公共危險等案件，經檢察官提起公訴（九十一年度偵字第一九三六號），
本院判決如左：
    主  文
丙○○服用酒類，不能安全駕駛動力交通工具而駕駛，處拘役伍拾日，如易科罰金以
參佰元折算壹日；又傷害人之身體，處拘役參拾日，如易科罰金以參佰元折算壹日。
應執行拘役柒拾日，如易科罰金以參佰元折算壹日。
    事  實
一、丙○○係計程車司機，於民國九十一年一月七日晚上七時許，在台北縣三重市中
    興橋下與友人飲酒，已達酒醉不能安全駕駛動力交通工具之狀態，仍於酒後駕駛
    其所承租車牌號碼為八Ａ─一七九號之營業小客車於道路行駛，途經三重市○○○路一九九號前，適乙○○、甲○○姊妹二人搭乘該車，並告知丙○○行駛中興
    橋前往台北市萬華區朋友處，詎丙○○竟繞道行駛忠孝橋，乙○○、甲○○二人
    見狀，告訴丙○○應轉行駛中興橋，丙○○竟於車上酒後亂語，斯時二人見狀立
    即下車並改搭別輛計程車。惟丙○○見乙○○、甲○○改搭別輛計程車，心生不
    滿，出於傷害之犯意，強行將甲○○拉下車，致甲○○受有右膝、右手臂、右足
    踝挫、擦傷之傷害。丙○○復接續前揭傷害犯意，從車上取出鋁製球棒欲攻擊乙○○、甲○○，尚未著手之際，適警到場處理，始查獲上情。丙○○經酒精濃度
    測試，測得其吐氣所含酒精成分，已達每公升Ｏ點八三毫克，並扣得球棒一支。
二、案經甲○○訴由台北縣政府警察局三重分局報請臺灣板橋地方法院檢察署檢察官
    偵查起訴。
    理  由
一、訊據被告丙○○坦承右揭酒後駕車之犯罪事實，惟否認有動手毆打告訴人甲○○
    。經查：右揭被告傷害甲○○部分，業經告訴人甲○○於警訊中指訴甚詳，核與
    當時在場證人乙○○於警訊之證述情節相符，復有診斷證明書一紙在卷及球棒一
    支扣案可資佐證。此外，並有酒測平衡紀錄表、舉發違反道路交通管理事件通知
    單及酒精測試報告值各一件在卷足稽。被告於本院審理中先則辯稱告訴人的傷應
    是下車後撞到門造成的（見本院九十二年四月十七日審理筆錄），復又稱告訴人
    要求下車，但沒有給錢，伊與告訴人起爭執，有一點拉扯，也可能傷是那時造成
    的（見同上審理筆錄），是其所辯前後不一，尚無足採。綜上所述，本件事證明
    確，被告酒後駕車及傷害之犯行應堪認定。
二、核被告丙○○所為，係犯刑法第一百八十五條之三之公共危險罪、第二百七十七
    條第一項之傷害罪。其所犯公共危險罪及傷害罪二罪間，犯意各別，行為互殊，
    罪名有異，應予以分論併罰。爰審酌被告犯罪後坦承部分犯行，其為計程車司機
    ，於酒後已無法安全駕駛，猶駕車上路，心存僥倖，且無尊重其他用路人生命、
    身體、財產安全之觀念；又否認傷害行為，並無悔意，復未與告訴人達成民事和
    解，惟考量其係酒後失慮而動手毆打被害人，及被害人所受傷害之程度等一切情
    狀，分別量處如主文所示之刑，及均諭知易科罰金之折算標準，並定其應執行刑
    後，諭知易科罰金之折算標準。
三、扣案之球棒一支，雖可認係被告預備犯傷害罪所用之工具，然被告稱該車係其向
    朋友租來的，球棒是車上本來就有的，既無證據證明係被告所有之物，自不得宣
    告沒收，附此敘明。
據上論斷，應依刑事訴訟法第二百九十九條第一項前段，刑法第一百八十五條之三、
第二百七十七條第一項、第四十一條第一項前段、第五十一條第六款，罰金罰鍰提高
標準條例第一條前段、第二條，判決如主文。
中    華    民    國      九十二      年      五      月      八        日
                                      臺灣板橋地方法院交通法庭
                                          法  官  李君豪
右正本證明與原本無異。
如不服本判決，應於判決送達後十日內，向本院提出上訴狀。
                                          書記官  楊灥
中    華    民    國      九十二      年      五      月      八        日
附錄本案論罪科刑法條全文
刑法第一百八十五條之三：
  服用毒品、麻醉藥品、酒類或其他相類之物，不能安全駕駛動力交通工具而駕駛者
  ，處一年以下有期徒刑、拘役或三萬元以下罰金。
刑法第二百七十七條第一項：
  傷害人之身體或健康者，處三年以下有期徒刑、拘役或一千元以下罰金。


司法院資訊處製作；財團法人民間司法改革基金會備份。
